SEHAILIA TAKIEDDINE

DEVELOPPEUR WEB ET WEB MOBILE

CONTACT

0673643007 TAKIEDDINESEHAILIA@GMAIL.COM

PROFILE

Je m'appele TakiEddine Sehailia, J'ai 28 ans je suis père de 3 enfants, un grand passionné par les nouvelles technologies. Je prépare actuellement un diplome RNCP3 Developpeur Web et Web mobile. je suis interessé par tout ce qui est developement Web, mais je porte enormement d'interet au Back-end. J'ai aussi des competences en Frontend.

EXPERIENCE

CRÉATION DU SITE INTERNET DE L'ENTREPRISE THEVEST (ENTREPRISE DE PLATRERIE À GRENOBLE)

MAR 2019 - AVR 2019

- thevest-platrerie38.fr
- De la création à la gestion du contenu, l'hebergement et la mise en ligne du site tout en améliorant la visibilité du site sur internet.

CRÉATION D'UN SITE VITRINE D'UN RESTAURANT

DEC 2018 - JAN 2019

• Choix de l'hébergement. Developpement du site avec wordpress. Referencement naturel qui a permis au site de sortir sur les premieres page des moteurs de recherche sur plein de mots clefs.

EDUCATION

DEVELOPPEUR WEB ET WEB MOBILE

HUMAN BOOSTER | EN COURS

DEVELOPPEUR DIGITAL

HUMAN BOOSTER | OCT 2018 - AVR 2019

SKILLS

- SEO and Google Analytics
- php/mysql Orienté Objet
- Marketing
- Symfony, Angular, Wordpress, Prestashop
- Intégration graphique en HTML5, CSS3 et BOOTSTRAP